臺灣臺中地方法院刑事判決　　　　　　　　　　　　　九十三年度易字第九三號
　　公　訴　人　臺灣臺中地方法院檢察署檢察官
　　被　　　告　甲○○
右列被告因竊盜案件，經檢察官提起公訴（九十二年度偵字第一八五九七號），本院
判決如左：
    主  文
甲○○連續竊盜，處有期徒刑玖月。
    事  實
一、王秋琪基於意圖為自己不法所有之概括犯意，於民國九十一年六月十一日十七時
    許，以不詳之方法侵入戊○○位於臺中縣清水鎮○○路四八之五號，於一樓之客
    廳著手搜尋財物之際，適戊○○返家因樓下大門由內遭反鎖，按電鈴欲請於家中
    之二樓作功課之孫女王庭利開門，甲○○發見，即欲往樓上逃離，然為從二樓下
    樓之王庭利阻止，甲○○遂往一樓大門前去，一開門為戊○○撞見，即乘戊○○
    錯愕，不及反應之際，迅速逃離，而未得手。復於九十一年八月九日十七時許，
    承前之概括犯意，以不詳之方式侵入乙○○位於臺中縣沙鹿鎮○○路中峰巷十號
    住處內（侵入住宅部分未經告訴），竊取黃金戒指九只、項鍊五條、手鍊二條等
    物，得手後，即自乙○○住處三樓之窗戶攀爬逃逸，嗣經乙○○返家後發現家中
    遭竊報警處理，經員警於乙○○家中採集指紋送驗比對後，確認係甲○○之指紋
    ，而查知上情。
二、案經臺中縣警察局清水分局移送臺灣臺中地方法院檢察署檢察官偵查起訴及本院
    依職權審理。
    理  由
一、訊據被告王秋琪矢口否認有何竊盜犯行，辯稱：其是否曾於九十一年六月十一日
    侵入戊○○家中竊盜乙節，已不記得，但其並無於九十一年八月九日侵入乙○○
    之家中竊盜，警員丙○○所採得之指紋，是警員丙○○到其家中採得之指紋，並
    非現場之指紋云云。惟查：
(一)、被告於九十一年六月十一日十七時許侵入證人戊○○位於臺中縣清水鎮○○路四
    八之五號，於搜尋財物之際，適為返家之證人戊○○發見，始未得逞，並於逃離
    之際為在證人戊○○家中二樓之證人王庭利及證人戊○○撞見，雙方並曾面對面
    乙節，業據證人戊○○迭於警詢及本院審理時證述明確，核與證人王庭利於警詢
    時之證述情節相符。且證人王庭利、戊○○於警詢時均明確指認，警方所提供之
    指認照片即為當時在場之人，經核該照片與被告審理時之相貌相同，應係被告無
    誤。且證人戊○○於本院審理時亦證述：伊確定當天看到之人就是今日在場之被
    告，因伊跟他有面對面講過話，時間雖然不長，但伊有看到他的臉、還有跟他講
    話，伊確定就是被告等語（本院Ａ卷第四九頁），再參酌證人戊○○於警詢時所
    證被告之特徵為約一七五公分，瘦高、短髮、額頭微突、眼睛微突出、大眼、臉
    瘦長等情，亦與本案被告之特徵相符。是以，證人王庭利、戊○○之證述當非虛
    妄，被告所辯伊已不記得有無侵入陳王庭之住所竊盜乙節，當無足採，被告前開
    犯行應堪認定。
(二)、證人乙○○位於臺中縣沙鹿鎮○○路中峰巷十號二樓房間內之黃金戒指九只、項
    鍊五條、手鍊二條等物於九十一年八月九日十七時許遭竊乙節，業據證人乙○○
    迭於警詢、偵查及本院審理時證述在卷，且經員警據報至現場採證，採得之三枚
    指紋經送內政部警政署刑事警察局鑑驗之結果為，送鑑指紋膠片三張，其上計有
    可資比對之指紋一枚，經排除被害人乙○○指紋卡指紋後，復經輸入電腦比對結
    果，與該局檔存甲○○指紋卡右環指指紋相符，此有內政部警政署刑事警察局九
    十一年八月十九日刑紋字第○九一○二一八七一○號鑑驗書一紙在卷可稽（九十
    一年度偵字第一九六○六號卷第七二頁），再參酌證人乙○○證述：伊與被告並
    不認識，伊不可能請被告到伊住處，就算伊請人修東西，也都是請熟人等語（本
    院Ａ卷十六頁）。準此，證人乙○○既與被告不認識，且不曾請被告至伊處所，
    而遭竊現場，為警於鐵窗上採得之指紋，經送鑑定之結果，為被告之指紋，足認
    前開犯行，確為被告所為。被告雖辯稱：其並無於九十一年八月九日侵入乙○○
    之家中竊盜，警員丙○○所採得之指紋，是警員丙○○到其家中採得之指紋，並
    非現場之指紋云云。惟查證人丙○○即九十一年八月九日至現場採集指紋之員警
    於本院審理時證述：「當天（臺中縣沙鹿鎮○○路中峰巷十號）該地點有被害人
    返家發現竊盜而向沙鹿派出所報案，再轉報分局，我到現場採證，當時現場只有
    我及派出所處理的一位員警。進去時，被害人乙○○已經在家等候，現場並沒有
    動，發現二樓主臥室有被翻動，三樓前面鐵窗有攀爬的痕跡，在二樓主臥室櫥櫃
    內採到一枚指紋，在三樓鐵窗採到二枚指紋，採到指紋後，我們在八月十三日發
    文送刑事警察局鑑驗。」（本院Ａ卷第四五頁）、「鑑定結果在三樓鐵窗採到的
    指紋與被告在刑事警察局的存檔是一樣的，我印象中三樓鐵窗的那枚指紋在採的
    時候很清晰，有比對出來。」（本院Ａ卷第四六頁）、「現行被分局查獲的話，
    都會做鑑識，就是對他照相、採指紋存檔，鑑識指紋是放在Ａ四大小的指紋卡與
    我們在現場採到的指紋（用相片膠紙採的）不同，當天採的是用粉沫法（用銀粉
    、碳粉塗在指紋上，再用指紋膠紙採取）。」（本院Ａ卷第四七頁）等語，核與
    證人乙○○證述：員警有來採指紋，在我們主臥室失竊的珠寶盒  抽屜都有採指
    紋，也有在三樓發現有人走過的痕跡，他們在珠寶盒裡面採，還有抽屜的指紋，
    並看樓梯有無腳印，伊在三樓鐵窗看到很多腳印，但並沒有問警察採到幾枚指紋
    等語大致相符，雖兩人對於是在主臥房之櫥櫃或珠寶盒上採得其中一枚指紋所述
    雖稍有不同，惟證人丙○○、乙○○於本院證述之時，已距事發員警至現場採證
    之際相距達近二年，其等記憶難免有所誤差，然其對於員警丙○○曾至證人乙○○之住所採得指紋之過程所述情節大致相符，應堪採信。且證人周梁信為職司維
    護治安之員警，與被告又無仇怨，當知偽造他人刑事證據之嚴重性，衡情當無蓄
    意偽造指紋構陷被告之理。故被告前開所述，現場所採得之該枚指紋係員警丙○○至其家中採得乙節尚無足採。
(三)、綜上所述，被告前開所辯尚無足採，本案事證明確，其前開犯行應堪認定。被告
    雖請求傳訊證人王宇治、王宇欣即被告之兒女，以證明員警丙○○曾至其家中採
    得其指紋乙節，惟證人乙○○住所遭竊確由員警丙○○至現場採證，並採得指紋
    乙節，業如前述，已然明確，被告請求傳訊前開證人，經核無必要，依刑事訴訟
    法第一百六十三條之二第二項第三款之規定，裁定駁回之，並此敘明。
二、被告侵入證人戊○○住所竊盜，於搜尋財物之際，為證人戊○○發現逃離，核其
    所為係犯刑法第三百二十一條第三項、第一項之竊盜未遂罪、刑法第三百零六條
    第一項之侵入住宅；侵入證人乙○○之住所竊得黃金戒指九只、項鍊五條、手鍊
    二條等物，所為係犯刑法第三百二十條第一項之竊盜罪。又其前後二次竊盜之犯
    行，時間緊接，所犯構成要件相同，顯係基於概括犯意為之，為連續犯，應依刑
    法第五十六條之規定論以一罪，並加重其刑。公訴人雖僅就被告於九十一年八月
    九日十七時許侵入乙○○住宅竊盜部分之犯行提起公訴，惟被告於九十一年六月
    十一日十七時許侵入戊○○住宅著手竊盜之犯行與業據起訴經判決有罪部分有連
    續犯之裁判上之一罪關係，為起訴效力所及，本院自得併予審理。又其所犯侵入
    住宅罪與連續竊盜罪間有方法目的之牽連關係，應依刑法第五十五條之規定，從
    較重之連續竊盜罪處斷。按精神耗弱人之行為，得減輕其刑，刑法第十九條第二
    項定有明文。查被告於本院九十二年度易緝字第六九號案件，送請財團法人臺灣
    省私立臺中仁愛之家附設靜和醫院進行精神鑑定之結果，認為依據被告之病程及
    實際鑑定結果推斷其犯罪行為並非直接受其幻聽或妄想所左右，而係因現實感、
    判斷力障礙及衝動控制力差，導致無法有效控制自己之行為，被告於犯罪當時可
    能處於「精神耗弱」之狀態，此有財團法人臺灣省私立臺中仁愛之家附設靜和醫
    院九十二年八月六日中仁靜醫字第二一六號函所檢送之精神鑑定報告書一份在卷
    可稽（本院Ｂ卷第六十至六七頁），則被告於行為時，既係處於精神耗弱之狀態
    ，爰依刑法第十九條第二項之規定，減輕其刑。爰審酌被告貪圖不法利益，意圖
    行竊以獲取財物，且利用白天被害人住處可能無人在家之際，以侵入住宅之方式
    連續行竊二次，竊得金飾等貴重物品，侵害被害人之財產法益，破壞社會之安全
    秩序，影響民眾日常生活之安寧，又其犯罪後，猶否認犯行，未見悔意，犯後態
    度不佳等一切情狀，量處如主文所示之刑。
三、被告另涉犯於九十年九月二十日、同年十一月二十二日之竊盜罪嫌（臺灣臺中地
    方法院檢察署九十年度偵字第二一三七五、二一六七二號）及九十二年一月六日
    之竊盜罪嫌（臺灣臺中地方法院檢察署九十二年度偵字第六三九六號），惟此部
    分未經起訴，並分別離本案九十一年六月十一日、九十一年八月九日連續竊盜論
    罪科刑部分相隔近七月、五月之久，尚難認為具有連續犯之裁判上一罪關係，本
    院自不得併予審理，附此敘明。
據上論斷，應依刑事訴訟法第二百九十九條第一項前段，刑法第五十六條、第三百二
十條第一項、第三百零六條第一項、第五十五條、第十九條第二項，罰金罰鍰提高標
準條例第一條前段，判決如主文。
本案經檢察官丁○○到庭執行職務。
中      華      民      國      九十三      年      八    月    十八    日
                                臺灣臺中地方法院刑事第十四庭
                                    審判長法  官  楊  真  明
                                          法  官  陳      葳
                                          法  官  劉  逸  成
右正本證明與原本無異。
如不服本判決，應於送達後十日內向本院提出上訴狀（須附繕本），上訴於臺灣高等
法院臺中分院。
                                          書記官
中      華      民      國      九十三      年      八    月    十八    日
附錄論罪科刑法條
中華民國刑法第三百二十條
 (普通竊盜罪、竊佔罪)
意圖為自己或第三人不法之所有，而竊取他人之動產者，為竊盜罪，處五年以下有期
徒刑、拘役或五百元以下罰金。
意圖為自己或第三人不法之利益，而竊佔他人之不動產者，依前項之規定處斷。
前二項之未遂犯罰之。
中華民國刑法第三百零六條
 (侵入住居罪)
無故侵入他人住宅、建築物或附連圍繞之土地或船艦者，處一年以下有期徒刑、拘役
或三百元以下罰金。
無故隱匿其內，或受退去之要求而仍留滯者，亦同。
